臺灣高等法院民事判決　　　　　　　 93年度上更(一)字第193號
上　訴　人
即被上訴人　丙○○
　　　　　　甲○○
　　　　　　乙○○
共　　　同
訴訟代理人　陳志斌律師
被 上訴 人
即 上訴 人　鄭聰和（即祭祀公業鄭乾元管理人）
　　　　　　鄭恩福（即祭祀公業鄭乾元管理人）
　　　　　　鄭輝三（即祭祀公業鄭乾元管理人）
　　　　　　鄭時雄（即祭祀公業鄭乾元管理人）
　　　　　　鄭燦明（即祭祀公業鄭乾元管理人）
共　　　同
訴訟代理人　吳嘉榮律師
　　　　　　楊正評律師
上列當事人間請求給付分配款事件，上訴人對於中華民國90年7
月18日臺灣臺北地方法院89年度重訴字第1174號第一審判決提起
上訴，經最高法院第一次發回更審，本院於94年7月27日言詞辯
論終結，判決如下：
    主  文
原判決關於命上訴人鄭聰和、鄭恩福、鄭輝三、鄭時雄、鄭燦明
給付新台幣5,992,500元本息部分，及該部分假執行之宣告，暨
訴訟費用之裁判均廢棄。
前開廢棄部分，上訴人丙○○、甲○○、乙○○在第一審之訴及
假執行之聲請均駁回。
上訴人丙○○、甲○○、乙○○其餘上訴駁回。
上訴人丙○○、甲○○、乙○○追加之訴駁回。
第一、二審及發回前第三審訴訟費用，關於上訴部分，由上訴人
丙○○、甲○○、乙○○負擔；關於追加之訴部分，由上訴人丙
○○、甲○○、乙○○負擔。
    事實及理由
甲、程序部分；祭祀公業鄭乾元（以下稱乾元公業）管理人鄭金
    郎於本審審理中辭退管理人職務，經該公業於民國93年12月
    26日派下員大會推舉鄭燦明為管理人，並聲明承受鄭金郎部
    分之訴訟，經核於法並無不合，應先敘明。
乙、實體部分；
 一、上訴人丙○○、甲○○、乙○○主張：上訴人丙○○、甲
     ○○、乙○○（以下稱丙○○等三人）為乾元公業派下員
     ，被上訴人鄭聰和、鄭恩福、鄭輝三、鄭時雄、鄭燦明則
     為該公業之管理人。該公業因有土地被徵收，其補償費經
     台北市政府提存於原法院提存所，案號分別為80年存字第
     1970號、4116號，83年存字第1327 號、2974號，金額合計
     新台幣（下同）1,275,894,389元，該筆款項業經被上訴人
     乾元公業於89年4月10日取回，上訴人丙○○等三人僅獲分
     配6,392,000元。然依乾元公業規約書，有關一切收支之分
     配權利與義務係依房份分配，僅以提存本金1,121,744,516
     元計算，依傳景派下分配為102/140，計可分得817,271,00
     5元。而傳景派下又分7大房即觀順、觀齊、觀謀、觀許、
     觀謂、觀說、觀諸，此7大房各分得1/7即116,753,000元；
     而觀謀派下又分先京、先城2房各分得觀謀派所分之1/2 即
     58,376,500元；而先京派下又分祖好、祖益2房各分得先京
     派所分之1/2，即29,188, 250元；而祖益派下只存基浸潤1
     支，基浸潤派下又只有尊和尚1支、尊和尚派下亦只有顯肴
     1支、顯肴派下則有受天送及受乞2支，故受天送及受乞各
     分得祖益派下所分之1/2即14,594,125元；而受乞之派下即
     上訴人丙○○等三人依規約應分得14,59 4,125元，然被上
     訴人乾元公業只分配予上訴人丙○○等三人6,392,000元，
     少分配8,202,125元。上訴人丙○○等三人乃於89年6月13
     日委請代理人函催被上訴人乾元公業給付，惟被上訴人乾
     元公業並未給付，爰依乾元公業75年11月10日規約書及以
     房份分配權利之習慣訴請給付。如上訴人丙○○等三人所
     主張以房份分配為無理由而應依被上訴人乾元公業所主張
     之依丁數分配，因上訴人丙○○等三人可領得公丁15丁之
     半數即7‧5丁，而依被上訴人乾元公業此次所分配之每丁
     799,000元計算，被上訴人乾元公業尚應給付上訴人丙○○
     等三人5,992,500元（上訴人丙○○等三人起訴時先位聲明
     為被上訴人乾元公業應給付上訴人丙○○等三人8,202,125
     元及自89年6月19日起至清償日止，按年息百分之5計算之
     利息，並願供擔保請准宣告假執行。備位聲明為被上訴人
     乾元公業應給付上訴人丙○○等三人5,992,500元及同上法
     定遲延利息，並願供擔保請准宣告假執行。原審判准上訴
     人丙○○等三人備位聲明之請求，並准供擔保宣告假執行
     ；駁回其先位聲明之請求。兩造各就敗訴部分上訴，於本
     院前審，上訴人丙○○等三人以提存款生有利息，乃就先
     位聲明部分追加請求被上訴人乾元公業應給付上訴人丙○
     ○等三人1,486,474元及自91年8月16日起至清償日止，按
     年息百分之5計算之利息，並願供擔保請准宣告假執行（按
     實係聲明之擴張）。本院前審就兩造上訴及上訴人丙○○
     等三人追加之訴均為駁回之判決，兩造均不服，上訴最高
     法院，該院廢棄本院前審判決）。並聲明：(一)原判決關於
     駁回上訴人丙○○等三人後開第二項之訴部分，及該部分
     假執行之判決均廢棄。(二)被上訴人乾元公業應給付上訴人
     丙○○等三人8,202,125元及自89年6月19日起至清償日止
     ，按年息百分之5計算之利息。(三)願供擔保請准宣告假執行
     。追加之訴聲明：(一)被上訴人乾元公業應給付上訴人丙○
     ○等三人1,486,474元及自91年8月16日起至清償日止，按
     年息百分之5計算之利息。(二)願供擔保請准宣告假執行。
 二、上訴人乾元公業則以：丙○○等三人主張系爭補償費按房
     份分配，固據提出規約書為證，惟該規約書僅係由乾元公
     業派下員其中12員簽名，並非由派下員全體簽名同意。乾
     元公業管理委員會於75年10月30日會議時全體委員對該規
     約書認為應行修正，訴外人鄭宗欽並支持補列派下員後再
     行修改規約書，該會議記錄並經鄭宗欽及其他委員簽名於
     其上，且為派下員及管理人所不爭執，應屬真正。是丙○
     ○等三人提出之規約書既非經全體派下員同意，況乾元公
     業歷年來之收益皆係按丁數（非房份）分配，亦經原法院
     另案77年訴字第594號及本院77年上易字第598號判決確定
     ，並有帳簿可按，如須更改分配方法，自應經派下全體同
     意。詎丙○○等三人執並非全體派下同意之規約書請求按
     房份分配補償款，即無可採，故丙○○等三人先位之訴應
     予駁回。乾元公業領回提存款後，依87年1月4日派下員大
     會決議，先於乾元公業保留2,000萬元作為基金外，餘款依
     38/140、102/140之比例分配，傳恩公（38/140）可先行發
     放，傳景公（102/140）部分，則再保留1,500萬元作為祭
     祖基金，餘款直接撥入傳景公9人代表帳號並同時入派下員
     指定之帳號內，經表決全數無異議通過，而丁數之計算亦
     依89年5月14日派下員大會決議以985丁為基數分配。基上
     說明，丙○○等三人以傳景公可分配餘額787,699,576元以
     985丁計算，每丁可得分配款為799,695元，取整數以799,0
     00元計算每丁之分配款，而於89年5月16日發放。丙○○等
     三人分別領取其應得之丁數分配款後，因鄭雨順對其中15
     丁之金額有爭議，乾元公業唯有暫不發放，待爭議解決後
     ，再偕同核發，丙○○等三人備位聲明顯屬無據。乾元公
     業已依派下員大會決議將傳景派下應得之分配款交付祭祀
     公業鄭傳景（以下稱傳景公業），而傳景公業為獨立之祭
     祀公業，故已生清償效力，嗣後傳景公業依慣例以丁數作
     為分配之標準，並分配予傳景派下子孫，且將有爭議部分
     之丁數分配款保留暫不發放，其債之關係僅存在於傳景派
     下子孫及傳景公業間，丙○○等三人逕向乾元公業請求給
     付，顯無理由。並聲明：(一)原判決不利上訴人乾元公業部
     分廢棄。(二)廢棄部分被上訴人丙○○等三人在第一審之訴
     及假執行之聲請均駁回。
 三、兩造不爭執事項：(一)乾元公業與傳景公業為兩不同之祭祀
     公業。(二)乾元公業於前清道光年間設立，傳景公業則於其
     後設立於日據時期大正年間。(三)乾元公業因有土地被徵收
     ，其補償費經台北市政府提存於原法院提存所，金額合計
     1,275,894,389元，該筆款項業經上訴人乾公業於89年4月
     10日取回。取回之款項，先於乾元公業保留2,000萬元作為
     基金外，餘款依102/140、38/140比例分配傳景公業及傳恩
     派下；傳景公業應分得部分，皆已入帳傳景公業9人代表之
     帳戶。
 四、兩造爭點：(一)乾元公業分配款項，就傳景公業派下，是否
     由乾元公業撥交傳景公業，再由傳景公業分配予傳景派下
     子孫？(二)乾元公業與傳景公業派下子孫如有重疊，關於款
     項之分配，傳景公業派下得否逕向乾元公業請求？茲分述
     如下：
  (一) 乾元公業分配款項，就傳景公業派下，係由乾元公業撥交
     傳景公業，再由傳景公業分配予傳景派下子孫：
    1、依丙○○等三人所提乾元公業子孫系統表所示，鄭傳景
       、鄭傳恩均為鄭乾元之子，丙○○等三人則為鄭傳景所
       傳後代子孫（本院前審卷二第17頁），而乾元公業設立
       於前清道光年間，傳景公業則於其後設立於日據時期大
       正年間，亦為丙○○等三人所是認（本審卷第73頁）。
       故以祭祀公業係以祭祀祖先為目的而設立之獨立財產，
       祭祖係使祖先有所血食，並求其降福於子孫為其目的（
       台灣民事習慣調查報告第694頁參照）觀之，理論上，傳
       景公業派下必為乾元公業派下，雖實際上因其他因素，
       傳景公業派下資格之取得，須以訴訟方式，得有法院勝
       訴判決始能列入傳景公業派下（見證人即傳景公業管理
       人鄭南星於本審卷第178頁證詞），然究不能否認鄭傳景
       所傳後代子孫必為鄭乾元之子孫。丙○○等三人主張補
       償費應按房份分配，固據提出乾元公業75年11月10日規
       約書為證，並主張該規約書業據台北市政府民政局68年9
       月27日北市三字第8338號函准予備查，其上記載有派下
       員15名，該規約書既係由乾元公業派下員其中12員簽名
       ，已過半數同意，自有規範全體派下之效力云云。惟按
       民政機關核發之派下員證明書並無確定私權之效力，而
       派下員證明書核發後，如有漏列派下員者，得檢具過半
       數派下員之同意書，敘明理由，申請民政機關公告後更
       正之；如對該更正有異議者，應向法院提起確認之訴，
       俟判決確定後，再依確定判決更正派下員證明書，為祭
       祀公業土地清理要點第8點、第9點所明定。故如發現有
       漏列派下員而尚未完成更正之登記者，因民政機關核發
       之派下員證明書並無確定私權之效力，故被漏列之派下
       員，並不喪失其派下員資格，有關祭祀公業權利之行使
       ，仍應經由未登記派下員合計過半數之同意始可（司法
       院82廳民一字第13700號函參照）。卷查，乾元公業係鄭
       顯成於68年間向台北市政府民政局提出派下員15人之名
       冊申請公告，公告期滿無人異議，由該局以68年9月27日
       北市三字第8338號函准予發給（本審卷第107至110頁）
       。然鄭顯成嗣於75年6月28日以發現尚有派下員鄭佳興等
       500人漏列，向該局申請補列並發給派下員名冊，台北市
       政府民政局審查後，於75年11月18日以（75）北市民人
       字第39790號函准予補列鄭佳興等139人為乾元公業派下
       員，連同原先已核發之15名派下員，該公業派下員於當
       時合計為154名（原審一卷第161至181頁）。是丙○○等
       三人據以主張之75年11月10日規約書，於75年11月10日
       事實上已有154名派下員，依上開司法院函示見解，然該
       規約書既僅由12名派下員簽名，顯未逾派下員之半數，
       自無規範全體派下員之效力。丙○○等三人此部分之主
       張，不能成立。
    2、依「祭祀公業鄭傳景管理規約書」經費章第28條第1項記
       載；「本公業由祭祀公業鄭乾元財產持分102/140分配收
       入充支之。」，有該公業規約書在卷可按（本審卷第181
       頁）。可知傳景公業自乾元公業受分配之成數為102/140
       。另丙○○等三人於起訴時亦自承「依傳景派下分配為
       102/140計，可分得‧‧」，亦足見傳景派下或傳景公業
       自乾元公業受分配之成數為102/140。
    3、乾元公業主張，歷來分配財產收益或需支出費用時，從
       未直接交付各派下子孫或向各派下子孫直接收取，其中
       傳景派下應得部分，歷年來均依慣例交由其子孫另成立
       之傳景公業發放。此有81年5月26日台北市政府發放土地
       徵收補償費予乾元公業後，乾元公業即將傳景派下應得
       之分配款交由傳景公業發放足憑（本審卷第77至86頁，
       本院另案91年度上更(二)字第56號判決參照）。查上開本
       院另案判決，係丙○○等三人以81年5月26日台北市政府
       發放土地徵收補償費予乾元公業後，乾元公業雖將傳景
       派下應得之102/140款項撥交傳景公業，然傳景公業未將
       丙○○等三人應分得之補償費給付，丙○○等三人乃以
       乾元公業為被告，起訴請求給付補償費。與本件傳景公
       業已將補償費發放丙○○等三人，丙○○等三人認依房
       份或依丁數計算，所受領之補償費均有不足而起訴請求
       ，尚有不同。
    4、按祭祀公業為派下員公同共有祀產之總稱，因此，有關
       祭祀公業財產之處分，依民法第828條規定，自應依公同
       關係所由規定之法律或契約決之，或由全體公同共有人
       同意定之。至於該契約或公同共有之同意是否報由主管
       機關備查，均與其效力不生影響。本件分配乾元公業之
       徵收款，性質上為處分派下員公同共有之財產，故應審
       究者，為分配之依據為何。查丙○○等三人主張應依75
       年11月18日乾元公業規約第7點規定，依房份分配，固據
       其提出經台北市政府民政局75年11月18日北市民三字第
       39790號函同意備查之「乾元公業規約書」為據（原審卷
       一第19頁）。該規約書第7點確規定「本公業處分財產及
       一切收支之分配權利與義務，係依傳恩派下之持分壹佰
       肆拾分之參拾捌分並分（壹拾貳柱房）傳景派下之持分
       壹佰肆拾分之壹佰零貳分並分（柒柱房）但必經各柱房
       派下員全員會議出席，派下員三分之二決議，及不違反
       相關法令為之。」。然乾元公業抗辯該規約係派下員鄭
       宗欽於75年間所草擬，於75年10月24日提出乾元公業管
       理委員會討論時，因與事實不符，經管理委員會決議暫
       時保留，但管理委員鄭顯成等12人卻仍將之呈報民政局
       備查，嗣經乾元公業於76年3月8日召開之派下員大會中
       ，決議予以廢除，並代之以「祭祀公業鄭乾元管理組織
       規約」，而於該規約第24條明訂傳恩派採歷年慣例之房
       數分享權利義務，傳景派則採慣例依入丁之丁數分享權
       利義務（本院前審卷二第118至121頁），並經派下員簽
       立同意報請台北市政府民政局備查之同意書之事實，有
       上開管理委員會、派下員大會會議紀錄及組織規約及同
       意書影本可參（本院前審卷二第107至130頁）。故乾元
       公業之抗辯堪信為真實。況依前開說明，乾元公業於75
       年11月10日之派下員有154位，而上開75年規約，僅以鄭
       顯成等12人之簽署同意，即報請備查，亦難認經派下員
       過半數同意。依此可知，丙○○等三人所據以主張之75
       年規約第7條，於民政局備查前既未經派下員大會決議，
       復於備查後經派下員大會決議廢除，而報請備查時，亦
       無經派下員過半數同意之情形，依民法上開規定，顯不
       得做為處分乾元公業財產之依據者至明。丙○○等三人
       雖以該規約自75年備查後，即未予修改，且乾元公業向
       原審法院領取系爭提存款時，亦引為領款之依據，可知
       該規約仍屬有效，乾元公業派下員若對75年之規約有異
       議，應依該規約原定程序予以變更始為合法，至於76年
       之組織規約並未依上開程序備查，應屬無效云云。然規
       約之備查，僅為方便利害關係人查閱或行政機關之管理
       而已，並非發生私法上效力之要件，故丙○○等三人以
       該75年規約業經備查，已發生效力，而76年之組織規約
       未經備查，故未發生效力云云，並無依據。又75年之規
       約既無效力，則丙○○等三人主張欲變更該規約，應循
       該規約所定程序予以變更，係將無效之規約賦予效力，
       顯自相矛盾，並不可採。又規約是否發生私法上效力，
       應視其是否具備法律所定要件，而非取決於祭祀公業管
       理人是否承認。乾元公業原管理人雖以該75年規約為領
       款證據之一，但其目的僅在及早向法院領回徵收款以供
       分配而已，並無任何證據足認其有依該75年規約之方法
       為分配之意思，自不得以乾元公業原管理人向原審法院
       領取提存款時，曾以該75年規約為證明文件，即認該規
       約有效。
    5、丙○○等三人再以乾元公業與傳景公業為不同之祭祀公
       業，故傳景公業於89年5月14日召開管理委員會，決議傳
       景派應分配之徵收款，以每丁發放丁款985丁基數，金額
       每丁799,000元（本院前審卷二第184、185頁），對於丙
       ○○等三人不生拘束力云云。然丙○○等三人亦為乾元
       公業派下員，為其所自承，則本院認應生效力之「祭祀
       公業鄭乾元管理組織規約」（本院前審卷二第118至121
       頁）第24條第1款、第2款明定傳恩派、傳景派分配乾元
       公業之權利義務，係依38/140、102/140之比例，傳恩派
       按慣例依房分配，傳景派依慣例以丁數計算；第3款規定
       ，處分財產必須經傳恩、傳景兩造之管理機構之同意後
       提會議決或追認。並經派下員簽立同意書報請台北市政
       府民政局備查之同意書之事實，已如上述。依該規約中
       有關傳恩派、傳景派之分配比例，其派下員分配方法以
       及處分財產應分別經傳恩派、傳景派管理機構同意等意
       旨，可知乾元公業權利義務之分配，並非直接由乾元公
       業派下員大會分配予傳景派之各別派下員。
    6、又依乾元公業所提「鄭傳景公族親會」、「祭祀公業鄭
       傳景公族親會」、「祭祀公業鄭傳景」63年度至81年度
       結算表（本院前審卷一第115至148頁）所示，於上開年
       度之收入或支出，確係依上開102/140比例自乾元公業領
       取或分派。於上開結算表中，或記載為「鄭傳景公族親
       會」、「祭祀公業鄭傳景公族親會」，亦有記載為「祭
       祀公業鄭傳景」者，所記載之名稱不一，究竟為乾元公
       業之傳景派或傳景公業，雖未明確，但係依上開比例自
       乾元公業分受或分派款項，且其各年度之收入或支出連
       續，應可認係同一團體之收支結算表。由上開結算表可
       知，並無由傳景公業派下員直接自乾元公業受領分配或
       分攤支出之情形。由此可知，乾元公業中屬於傳景派派
       下員之權利義務，依上開76年組織規約，均係由乾元公
       業依上開比例，交予傳景派或傳景公業（名稱不同然為
       同一派下員之組織），由再傳景派或傳景公業分配予其
       派下員之事實，應甚明確。乾元公業與傳景公業在法律
       上雖屬於不同祭祀公業，但乾元公業將其應分配予其傳
       景派派下員之權利，委由傳景公業或傳景派予以處理，
       並無不可。因此，有關乾元公業中屬鄭傳景後裔之派下
       所有權利義務，係依前述比例決定傳景派應分配之總額
       後，由傳景公業或傳景派再分配予屬於傳景派之派下員
       之規約及慣例，並無違背法律之處，應承認其效力。
    7、乾元公業於87年1月4日召開87年度第一次派下員大會，
       應出席者為201名，出席者為164名，經過半數通過之決
       議(七)記載：「領回之提存款，在乾元公內分配，分配表
       應先繕造完成，其中除保留新台幣貳仟萬元作為基金外
       ，餘款依38/140、102/140之比例分配，傳恩公（38/140
       ）可先行發。傳景公（102/140）部分，則再保留新台幣
       壹仟伍佰萬元作祭祖基金，餘款直接撥入傳景公九人代
       表帳號並同時撥入派下員指定之帳號內。若有爭議，則
       另行召開會議協商決議之。」有會議紀錄可參（本院前
       審卷一第159頁），依其出席及可決人數，已符合前開「
       祭祀公業鄭乾元管理組織規約」第23條，應以全體派下
       員2/3出席，出席過半數同意，始得決議之規定。故乾元
       公業依此決議將傳景派之分配款，依上開比例扣除祭祖
       基金後，直接撥入傳景公九人代表帳號內，未決議直接
       分配傳景派之派下員，符合前述乾元公業規約及「祭祀
       公業鄭傳景管理規約書」，應屬有效。丙○○等三人雖
       以該決議未經全體出席，違反前揭75年規約，應屬無效
       ；或其決議為有效，但分配方法不合法，應改依房份分
       配云云。然該75年之規約，並非有效，已如前述，故乾
       元公業於87年所召開分配系爭徵收款之派下員大會，應
       屬有效，丙○○等三人此一主張，為不可採。
   (二)乾元公業與傳景公業派下子孫如有重疊，關於款項之分配
     ，傳景公業派下不得逕向乾元公業請求：
     如前所述，有關乾元公業中屬鄭傳景後裔之派下所享有權
     利及應盡義務，係依前述102/140比例定之，其屬款項之分
     配者，乾元公業依比例決定傳景派應分配之總額後，再由
     傳景公業或傳景派分配予屬於傳景派之派下員。丙○○等
     三人既不能提出任何有效之規約或派下員大會決議或慣例
     ，以證明彼等得直接向乾元公業依房份或依丁數請求分配
     ，其主張要屬無據。抑有進者，乾元公業依其運作，仍有
     如地價稅、人事費等固定或其他支出，本院未曾見丙○○
     等三人表示曾依派下員之身分分攤之，而依上揭「鄭傳景
     公族親會」、「祭祀公業鄭傳景公族親會」、「祭祀公業
     鄭傳景」63年度至81年度結算表所示，關於分攤之丁款，
     上開各年度均係由「鄭傳景公族親會」、「祭祀公業鄭傳
     景公族親會」、「祭祀公業鄭傳景」支付乾元公業，而非
     由個別之傳景公業派下員支付。益證關於傳景公業派下員
     對乾元公業之權利、義務，係由傳景公業對乾元公業往來
     ，傳景公業派下不得逕向乾元公業為請求。
五、綜上所述，丙○○等三人本於乾元公業派下員之法律關係，
    先位及追加聲明請求乾元公業給付按房份計算之9,688,599
    元之徵收款，為無理由，應予駁回。其備位聲明請求乾元公
    業給付按丁數計算之5,992,500元本息之徵收款，亦非有據
    ，應予駁回。原審駁回丙○○等三人先位請求及假執行之聲
    請，經核於法並無不合。此部分丙○○等三人上訴，求為廢
    棄，非有理由，應予駁回。其於第二審主張按房份計算所為
    追加之聲明，亦非有理由，應予駁回。至原審准許丙○○等
    三人按丁數計算之備位請求，核非有據，乾元公業上訴，執
    以指摘，為有理由。應由本院廢棄原審此部分之判決，並駁
    回丙○○等三人在原審所為此部分之訴。又丙○○等三人上
    訴及追加聲明既應駁回，上開部分假執行之聲請亦失附麗，
    應併駁回。
六、本件事證已臻明確，兩造其餘主張及未經審酌之證據，經核
    與判決結果不生影響，無逐一審究之必要，附此敘明。
七、據上論結，本件丙○○等三人之上訴及追加之訴為無理由；
    乾元公業之上訴為有理由，依民事訴訟法第450條、第449
    條第1項、第78條，判決如主文。
中　　華　　民　　國　　94　　年　　8 　　月　　10　　日
                  民事第八庭審判長法　官 李瓊蔭
　　　　　　　　　　　        　　法　官 陳邦豪
　　　　　　　　　　　      　　　法　官 游明仁
正本係照原本作成。
如不服本判決，應於送達後20日內向本院提出上訴書狀，其未表
明上訴理由者，應於提出上訴後20日內向本院補提理由書狀（均
須按他造當事人之人數附繕本）上訴時應提出委任律師或具有律
師資格之人之委任狀；委任有律師資格者，另應附具律師資格證
書及釋明委任人與受任人有民事訴訟法第466條之一第一項但書
或第二項（詳附註）所定關係之釋明文書影本。
中　　華　　民　　國　　94　　年　　8 　　月　　11　　日
　　　　　　　　　　　　　　　　　書記官 于  誠
附註：
民事訴訟法第四百六十六條之一（第一項、第二項）：
對於第二審判決上訴，上訴人應委任律師為訴訟代理人。但上訴
人或其他法定代理人具有律師資格者，不在此限。
上訴人之配偶、三親等內之血親、二親等內之姻親，或上訴人為
法人、中央或地方機關時，其所屬專任人員具有律師資格並經法
院認為適當者，亦得為第三審訴訟代理人。
